【裁判字號】    98,簡上,147
【裁判日期】    980527
【裁判案由】    傷害等
【裁判全文】
臺灣高雄地方法院刑事判決             98年度簡上字第147號
上  訴  人
即  被  告  甲○○
上列上訴人因傷害等案件，不服本院高雄簡易庭民國98年1 月19
日97年度審簡字第7097號號刑事簡易判決（聲請簡易判決處刑案
號：97年度偵字第21175 號、第23226 號）提起上訴，本院管轄
之第二審合議庭判決如下：
    主  文
上訴駁回。
甲○○緩刑貳年。
    事  實
一、甲○○在高雄市三民區○○○路526 號1 樓「妮可髮廊店」
    樓上，向二房東黃令承租2 樓1 間房間居住，平常都不從後
    門進入住處，而刻意從妮可髮廊店出入，並大聲喧嘩及打擾
    客人，使店長乙○○不堪其擾，民國97年7 月10日11時許，
    甲○○又在妮可髮廊店喧囂，乙○○乃報警處理，前來處理
    之警員丙○○要求甲○○出示證件，然甲○○未攜帶證件，
    並向警員丙○○大聲咆哮，為避免甲○○繼續在場騷擾店家
    ，警員丙○○即扳轉甲○○之右手，欲將之帶回警局，甲○○乃基於妨害公務之犯意，用手抓住警員丙○○衣領，與之
    拉扯不休，甲○○因而右肩撞擊一旁樹木而受傷（丙○○所
    涉傷害部分，另經檢察官為不起訴處分）。
二、甲○○於翌日即97年7 月11日21時30分許，又從妮可髮廊店
    出入，遭妮可髮廊店之店長乙○○勸阻，甲○○竟基於妨害
    他人行使權利之犯意，持相機拍攝店內客人，大聲咆哮，並
    用腳踢髮型設計師之台車、蒸汽設備，坐在店內沙發上不肯
    起來，使店長乙○○不勝其煩，並妨害乙○○正常營業之權
    益（至聲請簡易判決處刑關於甲○○等人所涉犯傷害部分犯
    行，前經本院以98年度審易字第77號判決公訴不受理）。
三、案經乙○○訴由高雄市政府警察局三民第二分局報請臺灣高
    雄地方法院檢察署檢察官聲請簡易判決處刑。
    理  由
壹、證據能力之認定：
    按被告以外之人於審判外之言詞或書面陳述，除法律有規定
    者外，不得作為證據；又被告以外之人於審判外之陳述，雖
    不符刑事訴訟法第159 條之1 至第159 條之4 之規定，而經
    當事人於審判程序同意作為證據，法院審酌該言詞陳述或書
    面陳述作成時之情況，認為適當者，亦得為證據；當事人、
    代理人或辯護人於法院調查證據時，知有第159 條第1 項不
    得為證據之情形，而未於言詞辯論終結前聲明異議者，視為
    有前項之同意。刑事訴訟法第159 條第1 項、第159 條之5
    定有明文。經查，本判決所引用之各項證據資料，其屬於被
    告以外之人於審判外之陳述者，均據本院於調查證據程序逐
    一提示並告以要旨，檢察官、被告均知該等證據為被告以外
    之人之審判外陳述，已表示沒有意見（見本院卷第21頁）及
    未於言詞辯論終結前聲明異議，本院審酌上開證據作成時之
    情況，亦無不當取供等情形，認為以之作為本案之證據亦屬
    適當，依刑事訴訟法第159 條之5 規定，應有證據能力。
貳、實體方面：
一、訊據上訴人即被告甲○○於本院準備程序時坦承上揭妨害公
    務、強制罪犯行，惟嗣後於本院審理時又辯稱：是員警先抓
    我，我在掙扎過程中，才抓到他的領子，不是刻意去抓他的
    領子。另我當時（指97年7 月11日）是因為都是他們的人，
    所以我才拿相機要去蒐證，我不是刻意要去拍的云云。惟查
    ：
  (一)於97年7 月10日11時許，被告在妮可髮廊店喧囂，乙○○乃
    報警處理，前來處理之警員丙○○要求被告出示證件，然被
    告未攜帶證件，並向警員丙○○大聲咆哮，為避免被告繼續
    在場騷擾店家，警員丙○○即扳轉被告之右手，欲將之帶回
    警局，被告基於妨害公務之犯意，用手抓住警員丙○○衣領
    ，與之拉扯不休等事實，業據被告前於本院準備程序時不爭
    執在卷（見本院卷第22頁），並經證人乙○○於警詢中陳述
    甚詳（見偵二卷第4 、5 頁）及證人即警員丙○○、李葆鈞
    於偵訊中結證詳確在卷（見偵一卷第49、50頁），並有警員
    丙○○所提出之職務報告、高雄市警察局三民二分局員警工
    作紀錄簿各1 份在卷可憑（見偵二卷第4 、13、14頁）。是
    被告在警員丙○○依法執行職務時，未主動配合前往派出所
    協助調查，卻抓住員警衣領，更出手與員警發生拉扯，其有
    上揭事實欄一所載妨礙公務之犯行，事證明確，其上開所辯
    ：是員警先抓我，我在掙扎過程中，才抓到他的領子，不是
    刻意去抓他的領子，沒有妨礙公務犯行云云，自非可採。
  (二)被告於97年7 月11日21時30分許，又從妮可髮廊店出入，遭
    妮可髮廊店之店長乙○○勸阻，竟基於妨害他人行使權利之
    犯意，持相機拍攝店內客人，大聲咆哮，並用腳踢髮型設計
    師之台車、蒸汽設備，坐在店內沙發上不肯起來，使店長乙○○不勝其煩，並妨害妮可髮廊店店長乙○○正常營業之權
    益等事實，業據被告前於本院準備程序時不爭執在卷（見本
    院卷第22頁），並據證人乙○○、陳文國、陳友智於警詢中
    陳述甚明（見偵一卷第5 至10頁）及經證人陳依帆於偵訊中
    結證甚詳在卷（見偵二卷第45頁）。是被告在妮可髮廊店內
    以持相機拍攝店內客人，大聲咆哮，並用腳踢髮型設計師之
    台車、蒸汽設備，坐在店內沙發上不肯起來等行為，雖未達
    於完全壓制他人自由之程度，惟已使妮可髮廊店無法和平、
    安寧經營生意，顯已妨害妮可髮廊店店長乙○○正常營業之
    權益。從而，被告之行為，係以強暴之方法，妨害他人行使
    權利，其有上揭事實欄二所載強制罪犯行，事證明確，其上
    開所辯：我當時（指97年7 月11日）是因為都是他們的人，
    所以我才拿相機要去蒐證，我不是刻意要去拍的，沒有強制
    犯行云云，亦非可採。
  (三)綜上所述，被告有事實欄一、二所載妨礙公務、強制罪犯行
    事證明確，被告上開所辯，不足採信，被告犯行堪以認定，
    應依法論科。
二、核被告所為，係犯刑法第135 條第1 項之妨害公務罪、第30
    4 條第1 項之強制罪。原審以被告犯罪事證明確，援引刑法
    第135 條第1 項、第304 條第1 項、第41條第1 項前段，刑
    法施行法第1 條之1 之規定，並審酌被告妨害公務員依法執
    行職務，無視公權力之正當行為，任意妨害被害人乙○○之
    營業，且犯後飾詞否認犯行，並斟酌被告之犯罪動機、目的
    等一切情狀，就其上開所犯妨害公務罪、強制罪，分別量處
    被告有期徒刑2 月、拘役40日，並均諭知易科罰金之折算標
    準。核其認事用法，均無不當，量刑亦稱妥適。被告上訴意
    旨仍否認犯罪指摘原判決不當，為無理由，應予駁回。
三、末查，被告前未曾因故意犯罪受有期徒刑以上刑之宣告，有
    臺灣高等法院被告前案紀錄表1 份在卷可按，其前於服役時
    即經醫師檢測出有健康之問題（見被告上訴理由狀所載及被
    告當庭提出之停役令）及因其母親於97年6 月間在中國大陸
    發生重大變故（見本院卷第40至43頁），致被告情緒失控，
    偶罹刑典，且其就97年7 月11日當日犯行所衍生之傷害糾紛
    ，已與被害人乙○○等人達成和解（見原審卷第19、20頁）
    ，另被害人丙○○、乙○○經本院通知，亦均未到庭對本案
    表示意見，本院認被告上揭犯行經此偵、審程序及上開刑之
    宣告，當知所警惕，信無再犯之虞，本院認所宣告之刑以暫
    不執行為適當，爰併諭知緩刑2 年，以啟自新，並期被告於
    緩刑期間內能謹言慎行。
據上論斷，應依刑事訴訟法第455 條之1 第1 項、第3 項、第36
8 條，刑法第74條第1 項第1 款，判決如主文。
本案經檢察官丁○○到庭執行職務
中    華    民    國    98    年    5    月    27     日
                  刑事第五庭審判長法  官  廖建瑜
                                  法  官  陳盈吉
                                  法  官  林永村
以上正本證明與原本無異
不得上訴。
中    華    民    國    98    年    5     月    27    日
                                  書記官  王珮樺


司法院資訊處製作；財團法人民間司法改革基金會備份。
